臺灣高等法院刑事裁定
111年度抗字第262號
抗  告  人  楊凡  



上列抗告人因撤銷緩刑案件，不服臺灣桃園地方法院中華民國11
1 年1 月10日裁定（110 年度撤緩字第354 號），提起抗告，本
院裁定如下：
    主  文
抗告駁回。                                              
    理  由
一、原裁定意旨略以：受刑人甲○前因妨害性自主案件，經臺灣
　　士林地方法院於民國110 年2 月26日以109 年度侵訴字第38
    號判決判處有期徒刑10月，緩刑3 年，緩刑期間付保護管束
　　並應遵守其附表所列事項，即㈠依臺灣士林地方法院110 年
    度侵附民字第2 號和解筆錄所載內容履行賠償義務。㈡完成
    20小時認知教育輔導。㈢不得對被害人A 女及A 女之父母為
    騷擾、接觸、跟蹤、通話、通信或其他非必要之聯絡行為。
    ㈣被告應遠離A 女及A 女之父母之住居所、工作場所、學校
    及所在處所至少100 公尺以上距離。上開判決並於110 年4
    月12日確定。詎受刑人並未履行上開判決所附條件㈠賠償部
    分，經通知後，受刑人仍未支付上開賠償，足認原宣告之緩
    刑難收預期之效果，依刑法第75條之1 第1 項第4 款規定，
    撤銷原緩刑之宣告等語。　　
二、抗告意旨略以：受刑人係因房屋在3 月份遭法院查封拍賣，
　　父親5 月份住院須支付看護費用，工作因疫情停頓等原因，
　　致無法依約履行緩刑條件，希能再給予機會云云。
三、經查：
  ㈠受緩刑之宣告而有違反刑法第74條第2 項第1 款至第8 款所
　　定負擔情節重大者，足認原宣告之緩刑難收其預期效果，而
　　有執行刑罰之必要者，得撤銷其宣告，刑法第75條之1 第1
　　項第4 款定有明文。而法院於撤銷緩刑宣告時，應依職權本
　　於合目的性之裁量，妥適審酌受刑人違反命令之情節是否重
　　大、受刑人主觀所顯現之惡性及其反社會性等情節，是否已
　　使前案原為促使惡性輕微之被告或偶發犯、初犯改過自新而
　　宣告之緩刑，難收其預期之效果，確有執行刑罰之必要，以
　　為審認之標準。
  ㈡本件受刑人前因妨害性自主案件，經臺灣士林地方法院以11
　　0 年2 月26日以109 年度侵訴字第38號判決判處有期徒刑10
　　月，緩刑3 年，並應向被害人給付新臺幣(下同)70萬元，給
　　付方式為①於110 年3月30 日給付35萬元。②於110年4月30
　　日給付15 萬元（原裁定誤載為5萬元）。③於110 年5 月30
　　日給付10萬元。④於110 年6 月30日給付10萬元。如有一期
　　未履行，視為全部到期，上開款項均匯至A 女之母設於臺灣
　　銀行中壢分行帳戶內。該判決已於110 年4 月12日確定在案
　　，有刑事判決書及和解筆錄、臺灣高等法院被告前案紀錄表
　　在卷可稽。惟受刑人於判決確定後，迄110 年5 月12日告訴
　　人具狀向臺灣士林地方檢察署（下稱士林地檢署）陳報時，
　　均未依約履行上開賠償條件，有刑事陳述意見狀影本附卷可
　　按。嗣士林地檢署於110 年5 月17日17時45分電詢受刑人是
　　否支付賠償乙事，受刑人並未接聽電話；士林地檢署再以11
　　0 年8 月24日士檢卓執己110 年執緩字第147 號通知書，通
　　知受刑人於110 年9 月14日上午10時辦理緩刑附條件應履行
　　事項，上開通知書分別寄存於受刑人之戶籍地及居所地，受
　　刑人經合法傳喚均未到庭，亦有公務電話紀錄、送達證書影
　　本附卷可按；士林地檢署復於110 年11月12日15時37分以電
　　話聯絡受刑人，請其於110 年11月30日上午10時至士林地檢
　　署報到，受刑人則告知「均未賠償被害人」，有公務電話紀
　　錄表在卷可憑。而受刑人於110 年11月29日至士林地檢署執
　　行科報到，仍稱「目前尚未支付A 女70萬元」、「房子在3
　　月份被查封法拍、父親5 月份住院要支付看護費，加上工作
　　室業務，因為疫情無法工作」等語，此有執行筆錄在卷可佐
　　。是受刑人於判決確定後，未依緩刑所附條件履行無訛。 
　㈢受刑人雖執前詞置辯，並提出臺灣桃園地方法院民事執行處
　　函文、三軍總醫院診斷證明書、醫藥費用收據及自製之開銷
　　單據為證。惟本件受刑人係於110 年2 月3 日與A 女就上開
　　條件達成和解，則受刑人自係評估斯時己身之經濟狀況，認
　　有依約履行之能力，始應允此分期履行之條件。然觀諸卷附
　　臺灣桃園地方法院民事執行處函文、分配表所載各債權人受
　　償情形（見本院卷第13頁、第29至53頁），受刑人之房屋於
　　110 年2 月4 日進入拍賣詢價程序，則其於110 年2 月3 日
　　與A 女達成和解時，其房屋早已經法院查封拍賣在案，且積
　　欠多人債務，拍賣所得尚不足清償，遑論分期給付本件和解
    金額70萬元，根本無履行和解條件之資力，且依客觀事實所
　　見，受刑人亦無其他取得資金來源之證據，顯見受刑人答應
　　上開和解，僅係為解眼前刑事訟累之急，並無依約履行之意
　　；再依卷附三軍總醫院診斷證明書所載（見本院卷第15至28
    頁），受刑人之父親係於110 年5 月20日至6 月2 日期間住
　　院，所指支出看護費用之時間，係在110 年5 月31日、6 月
　　5 日、6 月10日，亦與110 年3 月30日、4 月30日應給付第
　　一、二期款項50萬元無涉。又我國新冠肺炎疫情於110 年5
　　月17日進入三級警戒，固有影響一般市民生活之措施，但此
　　亦係在和解條件履行日期之後，況新冠肺炎疫情於110 年8
　　、9 月之際已逐漸緩和，依照前開所述，其第1 期履行時間
　　為110 年3 月30日，迄至其製作執行筆錄之日期即110 年11
　　月29日，已達8 個月之久，受刑人均未履行任何款項賠償與
　　被害人，其未能認清其本人才是受有罪判決科刑宣告而須受
　　刑之執行之人，對此似亦不甚關心，彷彿與己無關，而屬他
　　人責任，未體會法院給其緩刑機會乃在促其應以更加積極之
　　態度與行動以表悔改之用心，並輕忽司法公權力之執行。如
　　受刑人自始即能積極面對、處理，並努力籌錢存款，藉以顯
　　其重視科刑判決、珍惜法院給其更生機會之心態，並展現其
　　潔身自愛、改過向上之作為，檢察官當不會任意聲請撤銷緩
　　刑宣告，詎受刑人未能慎重以對，一再苟且、怠慢，迄本院
　　於111 年3 月10日電詢被害人時，仍未給付分文，拖延已達
　　1 年之久，足顯其未能履行緩刑條件乙事情節重大，自無再
　　給予緩刑寬免之必要。
四、綜上，受刑人無視前開刑事判決諭知緩刑負擔之效力，違反
　　該緩刑負擔又無不能履行之正當事由，且情節重大，至為明
　　確，足見其法治觀念薄弱，未能體會國家給予其機會再造之
　　用心，前開緩刑之宣告已無法促其自我反省警惕，難以收原
　　判決預期之效果，自有藉刑罰之執行以懲其罪行之必要。從
　　而，原審以本件聲請核與刑法第75條之1 第1 項第4 款規定
　　相符，撤銷緩刑之宣告，自無違誤。受刑人仍執前詞抗告指
　　摘原裁定不當，依前揭各節說明，並無理由，應駁回之。　
五、據上論斷，應依刑事訴訟法第412 條，裁定如主文。
中　　華　　民　　國　　111 　年　　5 　　月　　26　　日
                  刑事第十七庭  審判長法　官  鄭水銓
                                      法　官  黃雅芬
                                      法　官  姜麗君
以上正本證明與原本無異。
不得再抗告。
                                      書記官  于  誠
中　　華　　民　　國　　111 　年　　5 　　月　　26　　日